臺灣高等法院高雄分院刑事判決　　九十一年度上易字第二四號
　　上　訴　人　台灣高雄地方法院檢察署檢察官
　　被　　　告　丙○○○
右上訴人因被告妨害名譽案件，不服臺灣高雄地方法院九十年度易字第三八四二號中
華民國九十年十二月五日第一審判決（起訴案號：臺灣高雄地方法院檢察署九十年度
偵字第九五八四號），提起上訴，本院判決如左：
      主      文
原判決撤銷。
張簡麟興公然侮辱人，處罰金壹仟元，如易服勞役，以佰元折算壹日。
      事      實
一、丙○○○於民國九十年四月二十八日十七時二十分許，在高雄市○○區○○路十
    二之一號「拾寶舖」內之公眾得出入之場所，就甲○○積欠案外人林瓊雪借款一
    事，與甲○○商談，當場復有雙方之友人蘇鳳、蔡進、張庭蜜、魯蕎逸（原名
    魯淑芳）等多數人參與協談。丙○○○因不滿甲○○說話之態度，竟以「幹你娘
    」之言詞，公然辱甲○○。
二、案經甲○○訴請高雄市政府警察局三民第二分局移送臺灣高雄地方法院檢察署檢
    察官偵查起訴。
      理      由
一、訊據被告丙○○○固坦承有於右述時地，以「幹你娘」之言詞辱罵甲○○之情事
    ，惟矢口否認有前開公然侮辱之犯行，辯稱：「拾寶舖」自九十年起即未有營業
    ，案發當天亦沒有營業，縱有辱罵甲○○之行為，亦與公然侮辱罪之要件不合云
    云。
二、惟查前開事實，業據告訴人甲○○於警訊、偵查中、原審及本院指訴綦詳，並有
    卷附之現場錄音帶一捲及其譯文表一份附卷可稽。而右述被告辱罵告訴人之地點
    「拾寶舖」，雖證人張庭蜜於原審供證：伊之「拾寶舖」自九十年過年後即未再
    對外營業等情，惟查前開地點，外觀上仍有招牌之懸掛，且被告行為時該處之鐵
    捲門拉起，內復有多人在內，一般人由該處經過，若有意參購，實難認其有該處
    已無營業之認知，當必主動入內，是前開「拾寶舖」屬公眾得出入之場所，應無
    疑義。又刑法分則中公然二字之意義，祇以不特定人或多數人得以共見共聞之狀
    況為己足（司法院二十九年院字第二０三三號解釋參照）。又所謂多數人，係包
    括特定之多數人在內，至其人數，應視立法意旨及實際情形已否達於公然之程度
    而定，司法院大法官會議六十五年釋字第一四五號解釋，復就司法院二十九年第
    二０三三號解釋，予以補充釋乙。本件被告於上述時地以「幹你娘」言詞辱罵告
    訴人之時，尚有雙方之友人蘇鳳、蔡進、張庭密、魯蕎逸等多人在場，又據證
    人蘇鳳等四人於原審供乙在卷。被告於上開公眾得出入之場所，及特定多數人
    即蘇鳳等四人在現場之際，以「幹你娘」之言詞辱罵告訴人，依上開解釋之意
    旨觀之，被告之上開行為，應屬已達公然侮辱之程度，至為乙顯。綜上所述，被
    告所辯上情，無非卸責之詞，不足採信，被告之犯行，堪以認定。
三、核被告公然侮辱人之行為，係犯刑法第三百零九條第一項之公然侮辱罪。原審未
    予詳查，而為被告無罪之諭知，尚有未當。公訴人上訴意旨，執此指摘原判決不
    當，為有理由，自應由本院將原判決撤銷改判。審酌被告因一時失慮，觸犯刑章
    ，犯後否認犯行，態度不佳等一切情狀，量處如主文所示之刑即罰金一千元，並
    諭知如易服勞役，以三百元折算一日。
據上論斷，應依刑事訴訟法第三百六十九條第一項前段、第三百六十四條、第二百九
十九條第一項前段，刑法第三百零九條第一項、第四十二條第二項、罰金罰鍰提高標
準條例第一條前段、第二條，判決如主文。
本案經檢察官邱榮藏到庭執行職務。
中    華    民    國     九十一     年       三       月     二十一   日
                              臺灣高等法院高雄分院刑事第三庭
                                  審判長法官  周賢銳
                                        法官  陳中和
                                        法官  謝宏宗
右正本證乙與原本無異。
不得上訴。
                                      書記官  王秀娟
中    華    民    國     九十一     年       三       月    二十二    日
附錄：本判決論罪科刑法條：
刑法第三百零九條第一項
公然侮辱人者，處拘役或三百元以下罰金。
                                                                        Ｄ
